臺灣高等法院刑事判決
上　訴　人
即　被　告　甲○○
選任辯護人　薛松雨律師
　　　　　　王玫珺律師
上列上訴人因毒品危害防制條例等案件，不服臺灣宜蘭地方法院
93年度重訴字第1號，中華民國 93年11月23日第一審判決（起訴
案號：臺灣宜蘭地方法院檢察署92年度偵字第1867號、2802號）
，提起上訴，判決後，由最高法院第1 次發回更審，本院判決如
下：
    主  文
原判決關於甲○○部分撤銷。
甲○○共同運輸第一級毒品，累犯，處有期徒刑拾伍年，褫奪公
權伍年。扣案之海洛因伍包（合計重壹參陸陸點參捌公克、純質
淨重捌捌貳點肆壹公克）沒收銷燬之；海洛因包裝袋伍個（重貳
捌點捌公克）、夾帶海洛因之外包裝鋁紙伍個、夾藏海洛因
之咖啡盒參盒、車牌號碼IT -8869號自用小客車壹輛均沒收。
    事  實
一、甲○○曾因肅清煙毒條例案件，經台灣宜蘭地方法院以82年
    訴字第412號、84年訴字第113號各判處有期徒刑3年2月確定
    ，於民國83年11月29日入監執行，86年1 月16日因縮短刑期
    假釋出監，並於90年1月5日縮刑期滿執行完畢，猶不知警惕
    。
二、甲○○、林聰池（業經本院判刑確定）與劉慶國（通緝中，
    另行審結）均明知海洛因係毒品危害防制條例第2條第2項第
    1 款所定之第一級毒品，並屬懲治走私條例公告管制物品項
    目及其數額甲項第四款規定公告管制進出口之物品，不得非
    法運輸入境。因劉慶國欲由泰國購買第一級毒品海洛因，再
    以包裹郵寄回台之方式走私進口第一級毒品海洛因，乃於92
    年10月底與林聰池聯絡，委請林聰池代收藏有海洛因之包裹
    ，事成之後願意給付新台幣（以下同）二十萬元之報酬，林
    聰池應允之後，隨即尋找代收之地點，並立即尋問甲○○是
    否願意代收裝有海洛因之包裹，事成之後林聰池願意支付五
    萬元予甲○○，甲○○亦表同意。劉慶國與林聰池及林聰池
    與甲○○間即共同基於運輸第一級毒品且為管制物品之海洛
    因回國之犯意聯絡，由滯留泰國之劉慶國在泰國購買海洛因
    再以包裹郵寄至宜蘭縣羅東鎮○○路56巷9 號甲○○之妻戴
    智英開設之大腳簡餐店（戴智英不知情），甲○○收受後再
    轉交林聰池，議定後，劉慶國即將在泰國將所購之海洛因五
    包以錫鉑外包裝裝入，再分別夾藏在三盒咖啡盒內（ TESCO
    牌咖啡二盒各夾藏二包、BUDDYDENY 牌三合一咖啡一盒夾藏
    一包），再將三盒咖啡盒連同五塔油、五塔標白藥油、金杯
    油、上標油、神童行軍散、五蜈蚣標止咳丸、百中驅風油、
    飾品、手提袋、軟糖、蟲類製食品一起裝入紙箱，再於92年
    11月3 日在泰國以包裹寄至大腳簡餐店，包裹收件人則填寫
    事先約定之假名「林順發」，隨即於隔日即11月4日星期2上
    午11時33分許並撥打林聰池行動電話0000000000門號告知海
    洛因已寄送，約於星期四、五會寄到，若慢的話也有可能會
    拖到下星期一（即92年11月10日）寄至，收到後再電話回覆
    等語，嗣該包裹果於92年11月10日上午11時30分許寄至大腳
    簡餐店，甲○○即予簽收，簽收後並即與在大腳簡餐店裡等
    候的林聰池將該藏有海洛因之包裹共同攜帶出門，並由林聰
    池駕駛其所有車牌號碼IT -8869號自用小客車載運該毒品海
    洛因夥同甲○○前往其位於宜蘭縣五結鄉○○路120巷23 號
    住處，於同日上午11時45分許，行經宜蘭縣羅東鎮○○○路
    與光明路口處，為行政院海岸巡防署海洋巡防總局第七（蘇
    澳）海巡隊會同宜蘭縣警察局羅東分局警員查獲，並在自用
    小客車右前座腳踏板處，扣得海洛因五包（合計淨重1366.
    38公克、包裝重28.83公克、純度64.58%、純質淨重 882.41
    公克）、夾帶海洛因之外包裝鋁紙伍個、夾藏海洛因之咖
    啡盒三盒，並在甲○○身上查獲甲○○所有海洛因三包（合
    計淨重4.22公克、包裝重1.2 公克、純度55.22%、純質淨重
    2.33公克）、注射針筒四支、提撥管三支（甲○○施用毒品
    部分，另由檢察官處理），林聰池、甲○○前所約定之報酬
    則均未獲得。
三、案經行政院海岸巡防署海洋巡防總局第七（蘇澳）海巡隊移
    送台灣宜蘭地方法院檢察署檢察官偵查起訴。
    理  由
壹、關於證據能力部分：
（一）被告甲○○主張：警訊筆錄長達二小時又二十五分，是疲
      勞訊問，且被告當時毒癮發作，違反筆錄之任意性與真實
      性；至內勤檢察官之偵查筆錄，檢察官問案語多威嚇，不
      讓被告休息，疲勞訊問，亦不具任意性及真實性。並請求
      以本院之勘驗筆錄作為其警訊及偵查中供述之依據（見被
      告甲○○辯護人94年4月20日辯護意旨狀第7頁）。
（二）經查，被告甲○○於海巡署蘇澳中隊組之警訊筆錄經本院
      勘驗結果，其記載確與警訊錄音內容不同，該筆錄就被告
      甲○○爭執之處多記載幾次訊問後之結果，並未記載過程
      ，惟被告甲○○於海巡署蘇澳中隊之訊問時意識清楚，能
      清楚回答問題。至內勤檢察官訊問時，被告甲○○有多次
      口齒不清且嘔吐之情形，凡此已經本院前審勘驗明確，有
      本院94年3月10日、94年8月29日勘驗筆錄及其附件可憑。
（三）又被告甲○○於92年11月10日經警採尿送驗結果，嗎啡濃
      度固大於2000ng/mL，結果判定為海洛因代謝物嗎啡陽性
      反應，有慈濟大學濫用藥物檢驗中心檢驗總表一紙在卷可
      稽（見上開偵查卷第67頁），惟檢出之嗎啡濃度對受檢人
      之行為或思考、精神狀態之影響，並無法據以判讀，亦有
      該中心93年4月8日慈藥字第93040801號函可稽（見原審卷
      一第105 頁），復經本院向國立台灣大學醫學院附設醫院
      函查「尿液檢測嗎啡濃度對受檢人行為、思考及精神狀態
      之影響如何」一節，該院函復目前文獻並無記載嗎啡即可
      待因尿液濃度高低和臨床精神狀態之線性相關，宜著重於
      檢測當時實際所呈現的精神狀態，此有該院94年3月1日校
      附精醫字第0941470029號函在本院卷可查。
（四）綜上所述，被告甲○○於海巡署查獲後，採尿檢驗之嗎啡
      濃度數值，尚難據為被告甲○○精神狀態之判斷，仍應以
      當時所呈現之精神狀態判斷，經本院勘驗被告甲○○上開
      二筆錄，被告甲○○於海巡署訊問時，精神狀態良好，均
      能針對問題回答，雖其回答前後不一，惟此係被告甲○○
      自白之憑信度如何，尚難認該項證據不具任意性，至該項
      筆錄記載不完足部分，仍得以本院之勘驗筆錄內容補足；
      至被告甲○○之辯護人主張訊問時間達到二小時又二十五
      分一節係疲勞訊問一節，惟查被告甲○○在海巡署之訊問
      時間確係自92年11月10日下午17時20分至19時45分，此有
      筆錄之記載可稽，惟依憲法第8條第2項之規定：「人民因
      犯罪嫌疑被逮捕拘禁時，其逮捕拘禁機關應將逮捕拘禁原
      因，以書面告知本人及其本人指定之親友，並至遲於24小
      時內移送該管法院審問」，故警察機關於逮捕被告之後，
      至遲延於24時內應將被逮捕之人解送法院，況目前警察機
      關無強制處分之聲請權，故必先移送警察機關，本件警察
      機關於92年11月10日上午11時45分許逮捕被告甲○○後，
      至同日17時20分開始製作訊問筆錄，迄19時45分結束，從
      其作業過程言，運輸毒品案件刑責重大，警察機關自應慎
      重為之，且於警訊過程中，被告甲○○之供述常有避重就
      輕，致有開始時否認，其後又坦承之情發生，警訊時間因
      此需花費2小時又25 分，本院認該時間不能認過長，且被
      告甲○○回答之精神狀況不差，已如前述，自不能認被告
      於海巡署之筆錄係疲勞訊問；辯護人辯稱該警訊筆錄無證
      據能力乙節，並不足採。至於被告於內勤檢察官偵查中，
      多有口齒不清及嘔吐之情形發生，故被告辯稱：此時其毒
      癮發作，供述時之精神狀況不佳，筆錄不具任意性一節應
      屬可採，故本院認內勤檢察官偵查之筆錄，與刑事訴訟法
      第156條第1項之規定不符，不具任意性，應無證據能力。
貳、實體方面：
一、訊據被告甲○○對於在右揭時、地收受上開夾藏海洛因之包
    裹，以及為警在上揭自用小客車右前座腳踏處查獲該包裹，
    並在其身上起出海洛因三包之事實，均供承不諱，惟矢口否
    認有運輸毒品之犯行，辯稱：伊不認識劉慶國，包裹是受林
    聰池之委託收受，伊不知包裹內有毒品云云。經查：
（一）上開內夾藏海洛因之包裹確係同案被告劉慶國自泰國郵寄
      至大腳簡餐店，由被告甲○○收受，且該包裹經宜蘭縣警
      察局刑警隊鑑識組採集其上之指紋送請內政部警政署刑事
      警察局比對指紋結果，與同案被告劉慶國指紋相符等情，
      有被告甲○○簽收受該包裹之收據回執及內政部警政署刑
      事警察局92 年12月5日刑紋字第0920220895號鑑驗書在卷
      可稽（見海巡偵查卷第30之1頁、2802偵查卷第74頁）。
      而該包裹內以三盒咖啡在自用小客車右前座腳踏板處，扣
      得海洛因五包（合計淨重1366.38公克、包裝重28.83公克
      、純度64.58%、純質淨重882.41公克）乙節，亦有法務部
      調查局92年12月23日調科壹字第3000000995號鑑定通知書
      在卷足憑（見上開偵查卷第85頁）及拆封該包裹之現場照
      片存卷足參（見海巡偵查卷第30之2頁至40頁）。
（二）同案被告劉慶國販入上揭扣案之海洛因後，即以錫鉑外包
      裝裝入，再分別夾藏在三盒咖啡盒內（TESCO 牌咖啡二盒
      各夾藏二包、BUDDYDENY牌三合一咖啡一盒夾藏一包），
      再將三盒咖啡盒連同五塔油等物一起裝入紙箱，再於92年
      11月3 日在泰國以包裹寄至大腳簡餐店由被告甲○○收受
      ，寄送後隨即於隔日即11月4日星期2上午11時33分許，連
      絡被告林聰池上揭行動電話告知海洛因今天已寄送，約於
      星期四、五會寄到，若慢的話也有可能拖到下星期一（即
      92年11月10日）寄至等情，有被告林聰池上揭行動電話通
      訊監察譯文在卷可查（見上開偵查卷第109 頁），且為被
      告林聰池於警訊中坦承不諱（見海巡偵查卷3 頁）。而被
      告林聰池於得知劉慶國告知上情後，即告知被告甲○○代
      收包裹之事，依甲○○於海巡署調查時稱：「（該件包裹
      今日寄至宜蘭縣羅東鎮○○路56巷9 號，是由何人於何時
      何地簽收？）是由我本人在92年11月10日上午10時40分許
      ，在宜蘭縣羅東鎮○○路56巷9號簽名蓋章收領」、「...
      .. 他（指林聰池）是於上星期五（92年11月7日）上午11
      時許，前往我妻子經營之大腳的店咖啡簡餐（羅東鎮○○
      路56巷9 號）找我，如有署名林順發之包裹寄到店裡要我
      幫忙他代收....  」，而此項供述與本院勘驗筆錄之內容
      同，自可採信（見海巡偵查卷6 頁），由以上可知，劉慶
      國通知被告林聰池包裹寄出，而林聰池則告知甲○○，請
      甲○○代收包裹，林聰池即於 92年11月7日前往甲○○之
      妻所經營之大腳簡餐店，但包裹尚未到達，於11月10日再
      次前往等情可以認定。
（三）又被告林聰池受被告劉慶國之指示委請甲○○代收包裹，
      再持至其住處等待他人前往拿取後，可獲得二十萬元之代
      償等情，業經被告林聰池於海巡署調查時供明，於檢察官
      偵查、原審及本院審理中亦如是供述（見海巡偵查卷3 頁
      、2801偵查卷32頁、原審卷一，29頁、本院前審 94年1月
      31日準備程序筆錄），可見被告林聰池代收包裹之報酬甚
      高，且高到與其代收包裹之行為不成比例，於海巡署調查
      時，海巡人員詢以「代收一件包裹就有二十萬元的收入不
      會覺得太好賺？」，被告林聰池稱：「貪念害了我」，顯
      見被告林聰池亦自承此一代償顯屬過高，其於檢察官偵查
      中亦稱：「我知道包裹裡是跟犯罪有關的東西，但我不知
      包裹裡有海洛因」（2801偵查卷33頁），由此可證被告林
      聰池明知包裹內之物品係犯罪之物品。雖被告林聰池否認
      知悉包裹內有海洛因毒品，惟查，上開包裹之體積不大，
      而被告林聰池竟可獲得二十萬元之高額報酬，顯然包裹內
      為高價之毒品甚明，參以被告林聰池於民國80年間即有麻
      醉藥品之前科，其對毒品有所認識，故被告林聰池辯稱：
      伊不知包裹內有毒品海洛因一節，不能採信。
（四）至被告甲○○嗣雖否認知悉包裹內有海洛因一節，惟依被
      告甲○○於海巡署調查時供述：「林聰池在92年10月底（
      正確日期我忘記了）打電話告訴我，有東西要寄到店裡代
      收，直到上星期三（ 92年11月5日，詳細時間我忘記了）
      當時他告訴我東西會在星期六或是星期一（92年11月10日
      ）會寄到店裡要我代收，林聰池有告知我包裹內物品有走
      私之海洛因毒品」（見海巡偵查卷6 頁），至被告甲○○
      於海巡署調查時，並未直接承認知悉，甲○○對於調查人
      員之詢問，起初供述「沒有告知」、「隨便啦」等語，惟
      海巡人員告以「有就有，沒有就沒有，不是我們要為難你
      ，這是我們要問的，我們要問有或沒有，你老實說就好」
      等語，被告甲○○始稱林聰池有告知包裹裡有毒品海洛因
      之情，詳見本院勘驗筆錄，而海巡筆錄雖有上開記錄內容
      不足之處，惟經本院勘驗結果，其內容並無欠缺被告任意
      性之處，已如前述，且被告甲○○於檢察官向原審法院聲
      請羈押時，原審法院法官質以在海巡署所言是否實在？被
      告甲○○供稱：「實在」（見原審聲押80號卷9 頁），亦
      可證上開筆錄之內容實在，足見被告甲○○明知包裹之內
      夾藏毒品海洛因之事，且包裹之內有毒品海洛因係林聰池
      告知，此亦佐證被告林聰池亦明知上開包裹內有毒品海洛
      因。
（五）至於被告甲○○、林聰池二人於本院交互詰問時，互為證
      人，雙方對於是否互相認識以及劉慶國有否與甲○○聯絡
      過等互為爭執。經查：
  (1)有關被告甲○○、林聰池二人是否互相認識一節，被告甲○
    ○於本院證稱：「認識十多年，在打麻將認識的，認識的地
    點忘記了」，「（案發前有與林聰池聯絡嗎？）打過電話好
    幾次，是林聰池打電話給我，我只有92年11月10日當天打電
    話給林聰池」，「（在案發之前是否已經很久沒聯絡？）幾
    個月前還有聯絡，都是林聰池打電話給我，他問我生活近況
    ，我說開咖啡廳」（見本院前審94年4月20日審判筆錄），
    故被告甲○○自海巡署調查時起均供述認識林聰池，只是不
    常往來。
  (2)而被告林聰池於本院則否認二人相識，證稱：「甲○○不知
    道我的電話，因為他不認識我，所以我才會去那邊等，如果
    是我自己委託甲○○，我就不用在那邊等」等語，此與其之
    前供述均相同，惟被告林聰池於原審九十三年十一月九日審
    理時以證人身分應訊時證稱：「（你於92年11月間有無至『
    大腳簡餐店』？）去過一次」，「（為何去『大腳簡餐店』
    ？）去告訴甲○○，朋友寄的包裹何時寄過來」，「（你朋
    友的包裹為何寄到該處？）因為劉慶國之前跟我講叫我幫他
    領包裹，因為我很忙，所以去找甲○○，『大腳簡餐店』的
    地址是我告訴甲○○講的，我問甲○○將包裹寄來這裡好不
    好，甲○○就稱好」（見原審卷二，61頁）。
  (3)由以上被告林聰池之供述觀之，林聰池固堅稱不認識甲○○
    ，故甲○○不可能與之聯絡，其完全依劉慶國之指示行事，
    但其中被告林聰池所稱：「『大腳簡餐店』的地址是我告訴
    甲○○講的」一節，經被告甲○○之辯護人質疑，大腳簡餐
    店既係甲○○之妻所經營，何必要由被告林聰池告知甲○○
    地址云云。然查原審九十三年十一月九日開庭時，經辯護人
    詰問林聰池及林聰池以證人身分答詢時證述回答內容確實如
    上所述，對於該次詰問筆錄內容，被告甲○○及其選任辯護
    人亦表示沒有意見（見本院本審94年8月29日勘驗筆錄）。
    就被告林聰池供述之內容觀之，其既稱：「我問甲○○將包
    裹寄來這裡好不好，甲○○就稱好」，此一事實顯然是在劉
    慶國決定將包裹寄至甲○○處之前所必需詢問之事項，茲被
    告林聰池既然已經徵得甲○○之同意，顯見被告林聰池於劉
    慶國寄包裹之前即與甲○○有所接觸及詢問，故被告甲○○
    於本院所稱之前有聯絡等語即非不可採，至被告林聰池在原
    審所稱有關「大腳簡餐店」地址之事，應係其告知同案被告
    劉慶國，原審筆錄雖與被告林聰池所言相符，但觀之被告林
    聰池所供之前後語意，顯係其事先徵詢甲○○之意見後，有
    將大腳簡餐店之地址告知劉慶國，此外，遍觀全卷，並無其
    他證據足以證明被告劉慶國有與甲○○聯絡之事證，又同案
    被告劉慶國由原審通緝中亦無從傳喚訊明，附此敘明。
  (4)另被告甲○○於海巡署調查時即供述：「林聰池在92年10月
    底（正確日期我忘記了）打電話告訴我，有東西要寄到店裡
    代收」，可見被告林聰池徵詢甲○○意見之時間應係在92年
    10月底，此與劉慶國購買毒品並包裝完成後，於 92年11月4
    日隨即通知林聰池包裹動向之時間相符合，故被告甲○○所
    供被告林聰池與其聯絡之時間在92年10月底一節應屬可信，
    由此亦可推知被告劉慶國與林聰池之聯絡時間亦在該時間。
    被告甲○○嗣於本院本審審理時改稱林聰池請伊代收包裹的
    時間為九十二年十一月七日，或稱係九十二年十一月初云云
    ，顯係避就之詞。
（六）有關被告林聰池與甲○○二人代收受包裹所得之報酬部分
      ，二人所供亦有不同，經查：
  (1)被告林聰池自海巡署調查時起，即自白此次代被告劉慶國收
    受包裹可以獲得報酬二十萬元等情，本院審理中被告林聰池
    亦如是供述，佐以被告林聰池確有幫劉慶國收受包裹之行為
    ，故被告林聰池此部分自白核與事實相符，堪以認定。
  (2)被告甲○○於海巡署調查時供述：「林聰池於上星期五（92
    年11月7 日）上午11時許，前往我妻子（戴智英）經營的大
    腳的店咖啡簡餐找我，如果有署名林順發之包裹寄到店裡要
    我幫忙他代收，代價是獲得貳兩半（約90公克）重量之海洛
    因毒品」等語（見海巡偵查卷6 頁），嗣於原審訊問時，被
    告甲○○否認前述供述，改稱：「我不知道包裹裡是什麼東
    西，包裹是我代領的沒有錯，我並沒有因此可以得到90公克
    之海洛因，我說要帶是因為林聰池說要給我五萬元，但是我
    還沒有拿到五萬元，林聰池本來是說他拿到包裹後過幾天要
    拿給我」等語（見原審卷一，29頁），前後所供並不相符。
  (3)經查，被告甲○○於為海巡署查獲時，身上另持有三小包毒
    品海洛因，合計毛重5.42公克，包裝重1.2公克，淨重 4.22
    公克，依被告甲○○於海巡署之供述，其價值計二萬二千元
    （見海巡署偵查卷7頁），則依此比例計算，90 公克之毒品
    海洛因，價值可達三十六萬五千餘元（以被告甲○○持有三
    小包海洛因之毛重計算，22000/5.42= 4059，4059*90=3653
    10），其報酬顯然高過居中聯繫之林聰池甚多，且以單純代
    收包裹即可獲得90公克之海洛因，難認相當，故被告甲○○
    嗣後更改供述，表示其報酬係由林聰池支付五萬元一節，較
    符合被告甲○○代收包裹之行為。
  (4)又上述被告甲○○更改說詞後，於原審審理中，被告林聰池
    供稱：「（提示：93年1月8日本院訊問筆錄，你承認收取代
    價二十萬元，因為家裡缺錢，所以就答應他（指劉慶國）是
    否實在？）實在」，「（你既然是幫劉慶國接這個包裹，為
    何你要出五萬元給甲○○作為代價？）二十萬元拿到後，我
    才會給甲○○五萬元」，「（你的意思是甲○○是你找的？
    ）是我找的」，「（為何你剛剛陳述是劉慶國叫你去找甲○
    ○？）甲○○是我找的」（見原審卷二，64，65頁）。由以
    上被告林聰池之供詞觀之，其受劉慶國之委託代收包裹之後
    ，即尋找代為受領包裹之地點，乃徵詢甲○○意願，經甲○
    ○同意後再將甲○○之地址告知劉慶國，此一過程核與被告
    甲○○之供述內容相符，故本件被告間如何共同運輸毒品之
    經過以及被告二人各可獲得之報酬均堪以認定。
（七）被告甲○○之辯護人辯稱：被告甲○○並不知所代收包裹
      係自國外寄達，與懲治走私條例以自他國或大陸地區、公
      海等地私運進入台灣地區之構成要件不合；且同案被告劉
      慶國運輸海洛因行為業已完成，縱認被告知情包裹內為海
      洛因，被告甲○○所犯應僅係持有第一級毒品海洛因罪等
      語。然查被告甲○○代收之包裹係以航空包裹自泰國寄出
      ，此觀之卷附簽收之回執即明（見海巡署偵查卷30之1 頁
      ），觀乎簽收回執之左邊即寄件人欄，全部以英文書寫，
      品名亦以英文書寫，由外觀上極易判斷是否為國外寄至國
      內，故被告甲○○之辯護人辯稱：被告甲○○不知自國外
      寄達云云，不足採信。另所辯劉慶國之運輸毒品行為至甲
      ○○收受時已經完成云云，然查被告林聰池委請甲○○代
      收包裹後，尚需運送至其住處後，始有人前來領取並交付
      林聰池二十萬元等情，迭經被告林聰池供明，而被告林聰
      池、甲○○二人為海巡署人員查獲時，確實駕駛汽車前往
      被告林聰池住處之途中，故被告二人代收毒品後尚未送達
      給在台灣之真正毒品受領人，故被告二人所為均係在運輸
      毒品中，被告甲○○之辯護人辯稱：運輸行為已然完成，
      縱認被告知情包裹內為海洛因，所犯僅係持有第一級毒品
      海洛因罪云云，亦不足取。至運輸毒品之行為以起運為準
      ，並非以是否到達目的地為準，故被告二人之行為亦非未
      遂（最高法院著有92年度台上字第3096 號判決參照），
      附此敘明。
（八）被告甲○○另辯稱其因誤信被告林聰池所言包裹內係裝高
      貴藥材且如代收順利，被告林聰池會付其五萬元始代為收
      受包裹，若其有參與走私，豈會將座落「站前路」之大腳
      簡餐店誤講為「站前南路」云云。惟查，被告甲○○於海
      巡署調查時已自承林聰池有告知伊包裹內有毒品等情，有
      如上述，且衡情被告甲○○僅收受包裹即可獲得五萬元之
      報酬，其利潤顯然高於社會一般之通念，而與被告林聰池
      可獲得二十萬元之報酬相同，再者，「大腳簡餐店」之住
      址既係由被告林聰池告知被告劉慶國，而非甲○○，則大
      腳簡餐店之住址有誤報，自有可能，況此一包裹既係運輸
      毒品之用，參以收件人之姓名林順發係使用假名、寄件人
      之姓名「Mr. Wong CHIN- HSING」亦非劉慶國，故使用假
      地址之可能性亦高，其目的在逃避查緝，故上開地址誤寫
      情形亦不能為有利於被告之認定。
（九）綜上所述，被告甲○○所辯不足採信，本件事證明確，應
      依法論科。
三、按海洛因係毒品危害防制條例第二條第二項第一款規定之第
    一級毒品，且係行政院依懲治走私條例公告之「管制物品項
    目及其數額」甲項第四款所列之管制進出口物品，被告甲○
    ○、林聰池與劉慶國共同自泰國私運管制進出口之第一級毒
    品海洛因入境臺灣，均係犯毒品危害防制條例第4條第1項之
    運輸第一級毒品罪及懲治走私條例第2條第1項之私運管制物
    品進口罪。被告甲○○、林聰池以一行為同時觸犯上述二罪
    名，為想像競合犯，應從一重之運輸第一級毒品罪處斷。被
    告甲○○、林聰池持有第一級毒品海洛因之低度行為，為運
    輸之高度行為所吸收，均不另論罪。被告林聰池與劉慶國間
    就上開犯行有犯意聯絡及行為分擔，而被告林聰池又與被告
    甲○○間有犯意聯絡與行為分擔，均應論以共同正犯。被告
    甲○○前有事實欄所指之犯罪科刑及執行情形，有本院被告
    全國前案紀錄表在卷可查，其於有期徒刑執行完畢五年內，
    再犯有期徒刑以上之本罪，應論以累犯，惟被告甲○○所犯
    毒品危害防制條例第4條第1項運輸第一級毒品罪之法定本刑
    為死刑或無期徒刑，依法不得加重其刑。又被告共同運輸毒
    品海洛因，其數量雖有1366.38公克，惟其純質淨重僅為882
    .41 公克，且其係受託代收包裹，僅為運輸行為中之部分行
    為，如處以法定最低刑之無期徒刑，本院認仍屬過重，爰依
    刑法第59條之規定，減輕其刑。
四、原審對被告甲○○論罪科刑，固非無見，惟查被告林聰池
    係受劉慶國所託，而後再由林聰池找被告甲○○代收包裹，
    被告甲○○與劉慶國間並未直接連繫，原審就此共犯關係未
    詳予認定；本件內勤檢察官於被告毒癮發作時，仍加訊問
    ，致被告供述之任意性不足，違反刑事訴訟法之規定，其筆
    錄應無證據能力，原審未予排除；被告因協助劉慶國運輸
    毒品究有何利益或報酬，原審亦未詳予認定，原審復將毒
    品之包裝袋諭知沒收銷燬，與毒品危害防制條例之規定不符
    ，車牌號碼ＩＴ－八八六九號自用小客車，係屬共犯林聰
    池所有，且供犯本件運輸第一級毒品罪所用之運輸工具，應
    依毒品危害防制條例第十九條第三項規定即應予沒收，原判
    決未予諭知沒收，亦有不適用法則之違誤。被告上訴否認犯
    罪指摘原判決不當固無可採，惟原判決既有上開可議之處，
    仍應由本院將原判決撤銷改判。並審酌被告甲○○犯罪之動
    機在代收包裹可以五萬元之不法利益即為本件犯行、其犯罪
    之目的、手段，及其運輸海洛因之數量，犯罪所生之危害，
    犯罪後尚飾詞推諉，及其尚未獲得報酬即為警查獲，且毒品
    亦均未流入市面等一切情狀，量處有期徒刑十五年，並宣告
    褫奪公權五年。
五、扣案之海洛因五包（合計淨重1366.38公克、純度64.58%、
    純質淨重882.41公克），應依毒品危害防制條例第18條第 1
    項前段規定沒收銷燬之；海洛因之包裝袋五個（重28.83 公
    克）、夾帶海洛因之外包裝鋁紙伍個、夾藏海洛因之咖啡
    盒三盒，均係用以運輸毒品供犯罪所用之物，依毒品危害防
    制條例第十九條第一項前段規定，沒收之；又車牌號碼ＩＴ
    －八八六九號自用小客車，係屬共犯林聰池所有，經同案被
    告林聰池於偵查時供明（見92年度偵字第2802號偵查卷第32
    頁，且係供犯本件運輸第一級毒品罪所用之運輸工具，應依
    毒品危害防制條例第十九條第三項規定宣告沒收。至扣案甲
    ○○所有之毒品海洛因三小包（此係被告甲○○自己施用之
    毒品，已經甲○○於海巡署調查時供明）、注射針筒四支、
    提撥管三支，係被告甲○○所有用以施用毒品所用之物，與
    本件運輸毒品無關，應另由檢察官處理，爰不併諭知沒收，
    附此敘明。
據上論斷，應依刑事訴訟法第369條第1項前段、第364條、第299
條第1項前段，毒品危害防制條例第4條第1項、第18條第1項前段
、第19條第1項、第3項，懲治走私條例第2條第1項、第11條，刑
法第11條前段、第28條、第55條、第47條、第59條、第37條第 2
項，判決如主文。
本案經檢察官洪泰文到庭執行職務。
中　　華　　民　　國　　94　　年　　9 　　月　　29　　日
　　　　　　　　　刑事第十庭審判長法　官  陳正雄
　　　　　　　　　　　　　　　　　法　官  許宗和
　　　　　　　　　　　　　　　　　法　官  許錦印
以上正本證明與原本無異。
如不服本判決，應於收受送達後十日內向本院提出上訴書狀，其
未敘述上訴之理由者並得於提起上訴後十日內向本院補提理由書
（均須按他造當事人之人數附繕本）。
                                  書記官  楊妙恩
中　　華　　民　　國　　94　　年　　10　　月　　5 　　日
附錄本案論罪科刑法條全文：
毒品危害防制條例第4條第1項
製造、運輸、販賣第一級毒品者，處死刑或無期徒刑；處無期徒
刑者，得併科新臺幣一千萬元以下罰金。
懲治走私條例第2條第1項
私運管制物品進口、出口逾公告數額者，處七年以下有期徒刑，
得併科新臺幣三百萬元以下罰金。
